【裁判字號】    90,易,1198
【裁判日期】    900731
【裁判案由】    違反槍砲彈藥刀械管制條例
【裁判全文】
臺灣臺北地方法院刑事判決                          九十年度易字第一一九八號
    公  訴  人  臺灣臺北地方法院檢察署檢察官
    被      告  甲○○
右列被告因違反槍砲彈藥刀械管制條例案件，經檢察官提起公訴（八十九年度偵字第
一九一三０號），本院判決如左：
    主  文
甲○○未經許可，寄藏可發射子彈具有殺傷力之改造手槍，處有期徒刑壹年貳月，併
科罰金新台幣參萬元。罰金如易服勞役，以新台幣玖佰元即銀元參佰元折算壹日。緩
刑肆年。扣案之如附表編號一、二之(二)及三所示之槍彈均沒收。
    事  實
一、甲○○於民國八十九年九月十九日下午二時許，在其友人陳志明位於台北市○○
    區○○路四十七巷十一號二樓之住處聊天，至傍晚時分欲離開之際，陳志明因恐
    其違反槍砲彈藥刀械管制條例之犯行經警查悉，遂將其所有如附表所示可發射子
    彈具有殺傷力之改造手槍乙把及具有殺傷力之子彈五顆交付予甲○○予以寄藏，
    甲○○遂未經許可，而將附表所示之槍彈寄藏於其位於台北市○○區○○路二段
    一０九巷二六弄十號五樓之住處，迄當日晚間九時許，警方據報至陳志明住處查
    緝槍彈時，適甲○○折返上址，始由警查悉上情，並至甲○○前揭住處查扣如附
    表所示槍彈。
二、案經臺北縣警察局汐止分局報請臺灣臺北地方法院檢察署檢察官偵查起訴。
    理  由
一、右揭事實，業據被告甲○○於警訊、檢察官偵查及本院調查、審理時均坦承不諱
    （見偵查卷第七頁反面至第八頁反面、第三十七頁反面、本院九十年七月十八日
    訊問筆錄），扣案如附表所示之槍彈經送內政部警政署刑事警察局鑑驗，鑑驗結
    果為：「一、送鑑改造九０手槍壹枝（槍枝管制編號：0000000000）
    ，認係仿貝瑞塔廠半自動手槍製造之玩具槍（ＦＳ－９７０８型）換裝車通之土
    造金屬槍管改造而成，滑套及槍身材質為金屬，擊發機械正常，具發射子彈功能
    ，認具殺傷力。二、送鑑改造子彈參顆：(一)壹顆認係制式子彈彈殼（彈底標記為
    ”wcc 92"），加裝土造金屬彈頭（直徑約九mm）組合而成之改造子彈，經試射
    可擊發，認具殺傷力。(二)貳顆均認係口徑九mm制式子彈（壹顆彈底標記為”ACP
    96 9mm、壹顆彈底標記為”R－P  9mm LUGER”），子彈之彈頭上具刮痕，均經
    拆解檢視：具底火及制式火藥，均認具殺傷力。三、送鑑制式子彈貳顆，均認係
    口徑9mm制式子彈（壹顆彈底標記為”ACP 97 9mm LUGER”、壹顆彈底標記為”R
    －P9mm LUGER”），均認具殺傷力。」等情，此有內政部警政署刑事警察局八十
    九年九月二十七日刑鑑字第一四一四一四號鑑驗通知書在卷可按（附偵查卷第四
    十二頁），且有如附表所示之槍彈扣案可資佐證，核與被告甲○○於警訊、檢察
    官偵查及本院調查、審理時所為之任意性自白相符，自堪信為真實。綜上所述，
    本件事證已明，被告犯行均堪認定。
二、查如附表所示之槍彈，係槍砲彈藥刀械管制條例第四條第一款、第二款查禁之槍
    枝、彈藥，此有前揭鑑驗通知書在卷可參，未經許可不得持有、寄藏，被告甲○
    ○未經許可，而受託寄藏如附表所示槍彈之行為，核係犯同條例第十一條第四項
    之未經許可寄藏可發射子彈具有殺傷力之槍枝罪及同條例第十二條第四項之未經
    許可寄藏子彈之罪，其於寄藏前收受持有槍彈之行為，均屬寄藏行為之低度行為
    ，不另論罪。公訴人於起訴書之證據及所犯法條欄雖誤載被告係犯槍砲彈藥刀械
    管制條例第十一條第三項及同條例第十二條第三項之罪，惟其業已於審理時當庭
    更正起訴法條為同條例第十一條第四項及同條例第十二條第四項，是本件尚不生
    刑事訴訟法第三百條之變更起訴法條之問題，附此敘明。又被告同時寄藏附表所
    示改造槍彈之行為，係以一寄藏行為同時觸犯二罪名，依想像競合犯之規定，依
    情節較重之槍砲彈藥刀械管制條例第十一條第四項之未經許可寄藏可發射子彈具
    有殺傷力之槍枝罪處斷。爰審酌被告係為協助友人陳志明逃避警方查緝，而受託
    寄藏隱匿如附表所示槍彈，值此槍彈氾濫時機，其所為對社會治安有潛在危險性
    ，惟其於犯後尚能坦承犯行，深具悔意態度良好，及其品行、犯罪之動機、目的
    、手段、生活狀況、智識程度等一切情狀，量處如主文所示之刑，並就其併科罰
    金部分諭知易服勞役之折算標準，以示懲戒。末查，被告前未曾受有期徒刑以上
    刑之宣告，此有台灣高等法院檢察署刑案紀錄簡覆表乙件在卷可稽，經此教訓後
    ，應知警惕，當無再犯之虞，本院因認對其所宣告之刑，以暫不執行為適當，爰
    併予宣告緩刑四年，以勵自新。至扣案如附表一編號一、二之(二)及三所示之槍彈
    ，均屬違禁物，業如前述，爰均依刑法第三十八條第一項第一款宣告沒收，至如
    附表編號二之(一)所示之改造子彈一顆，業經試射而滅失，而無從宣告沒收，併此
    敘明。
三、按槍砲彈藥刀械管制條例第十九條第一項規定：「犯第七條、第八條、第十條、
    第十一條、第十二條第一項至第三項、第十三條第一項至第三項之罪，經判處有
    期徒刑者，應於刑之執行完畢或赦免後，令入勞動場所，強制工作，其期間為三
    年。」此項規定不問對行為人有無預防矯治其社會危險性之必要，一律宣付強制
    工作三年，限制其中不具社會危險性之受處分人之身體、自由部分，其所採措施
    與所欲達成預防矯治之目的及所需程度，不合憲法第二十三條所定之比例原則。
    犯上開條例第十九條所定之罪，不問對行為人有無預防矯治其社會危險性之必要
    ，一律宣付強制工作三年之部分，與本解釋意旨不符，應自本解釋公布之日起不
    予適用，司法院大法官會議於八十七年十二月十八日著有釋字第四七一號解釋。
    查被告甲○○雖係犯槍砲彈藥刀械管制條例第十一條第四項寄藏其他可發射子彈
    具有殺傷力之槍枝罪，並經本院判處有期徒刑，然其犯罪情節僅係受友人之託而
    持有，尚非意圖供自己或他人犯罪之用，且被告於偵審中均坦承犯行，頗具悔意
    ，本案亦經本院對被告寄藏槍彈犯行判處有期徒刑一年二月，應足以達到預防其
    再犯之特別目的，衡諸比例原則，應認對被告尚無預防矯治其社會危險性之必要
    ，依據上開司法院大法官會議解釋，並無槍砲彈藥刀械管制條例第十九條第一項
    規定之適用，故不併予宣告於刑之執行完畢或赦免後，令入勞動場所，強制工作
    三年，附此敘明。
據上論斷，應依刑事訴訟法第二百九十九條第一項前段，槍砲彈藥刀械管制條例第十
一條第四項、第十二條第四項、刑法第十一條前段、第五十五條、第四十二條第二項
、第三十八條第一項第一款，罰金罰鍰提高標準條例第二條，現行法規所定貨幣單位
折算新臺幣條例第二條，判決如主文。
本案經檢察官蕭方舟到庭執行職務
中      華      民      國      九十      年      七    月    三十一    日
                                      臺灣臺北地方法院刑事第六庭
                                          法  官  林  欣  蓉
附表：
一、改造九０手槍壹枝（含彈匣一個，槍枝管制編號：0000000000），認
    係仿貝瑞塔廠半自動手槍製造之玩具槍（ＦＳ－９７０８型）換裝車通之土造金
    屬槍管改造而成，滑套及槍身材質為金屬，擊發機械正常，具發射子彈功能，認
    具殺傷力。
二、改造子彈參顆：
  (一)壹顆認係制式子彈彈殼（彈底標記為”wcc 92"），加裝土造金屬彈頭（直徑約
    九mm）組合而成之改造子彈，經試射可擊發，認具殺傷力。
  (二)貳顆均認係口徑九mm制式子彈（壹顆彈底標記為”ACP 96 9mm、壹顆彈底標記為
    ”R－P  9mm LUGER”），子彈之彈頭上具刮痕，均經拆解檢視，具底火及制式
    火藥，均認具殺傷力。
三、制式子彈貳顆，均認係口徑9mm制式子彈（壹顆彈底標記為”ACP 97 9mm LUGER
    ”、壹顆彈底標記為”R－P9mm LUGER”），均認具殺傷力。
右正本證明與原本無異
如不服本判決應於送達後十日內向本院提出上訴狀
                                          書記官  陳  泰  寧
中      華      民      國      九十      年      八    月      六      日


司法院資訊處製作；財團法人民間司法改革基金會備份。
